【裁判字號】    94,交上易,13
【裁判日期】    950518
【裁判案由】    業務過失傷害
【裁判全文】
臺灣高等法院花蓮分院刑事判決        94年度交上易字第13號
上  訴人
即自訴人    乙○○
            丙○○
前列二人共同
自訴代理人  曾泰源律師
被      告  甲○○
                      弄十一號.
上列上訴人因業務過失傷害案件，不服臺灣花蓮地方法院94年度
交自緝字第1號中華民國94年6月16日第一審判決，提起上訴，本
院判決如下：
    主  文
上訴駁回。
    事實及理由
一、本案經本院審理結果，認第一審判決依業務過失傷害罪名判
    處被告有期徒刑6月，如易科罰金，以3百元折算1日，認事
    用法及量刑均無不當，應予維持，並引用一審判決書記載之
    事實、理由及證據（如附件）。
二、上訴人即自訴人提起上訴意旨略以：
（一）被告係將上訴人夫妻撞成重傷，迄今仍未痊癒，上訴人乙
      ○○並因而受有左側硬腦膜受傷產生慢性出血，至民國
      (下同)93年5月8日血腫昏迷，經緊急開刀除去血腫始免於
      死，且有隨時再次出血導致死亡或呆癡之可能，故已達重
      大難治傷害之程度。
（二）被告肇事後尚未與上訴人達成和解，且毫無誠意，原審認
      被告犯後坦承犯行態度尚佳，顯與卷內證據矛盾，故原審
      量刑過輕。
（三）原審僅依經通知到場處理之警員羅一為證述，未審酌其他
      證據遽認被告為自首，亦有未當云云。
三、經查：
（一）本件車禍事故造成上訴人丙○○受有左側第六至九肋骨骨
      折之傷害，上訴人乙○○受有左遠端橈骨骨折、右髕骨骨
      折傷害，有診斷證明書附卷可參。上開傷害均得以治癒，
      自非刑法第10條第4款所稱之「重傷害」，故上訴人所受
      之傷害尚不符刑法上重傷害之定義，堪以認定。至上訴人
      乙○○主張其受有左側慢性硬腦膜下腔血腫之重傷害部分
      ，依原審向財團法人佛教慈濟綜合醫院函查結果，認慢性
      硬腦膜下出血通常出現在受傷後3星期至3個月之間，超過
      3 個月以上出血的例子少見，且據病歷記載上訴人乙○○
      於92年10月14日車禍，93年5月7日發現出血，時隔將近7
      個月，兩個事件關聯性小。又上訴人於術後恢復情形良好
      ，原來右側肢體無力情形於出院時已改善，且慢性硬腦膜
      下出血可能復發通常在3個月內出現，復發時若及時手術
      ，多可恢復良好，有該院94年3月21日（九四）慈醫文字
      第000620號函及病歷資料影本附卷可參（見原審卷第49至
      60頁）。故上訴人乙○○上開硬腦膜下出血傷害，尚未能
      認定與上開車禍事故有因果關係。且上訴人除提出診斷證
      明書證明其受有上開傷害外，亦未提出其他證據足以認定
      其所受之硬腦膜下出血與上開車禍事故有關。退萬步言之
      ，縱上開傷害與車禍事故有相關，依上開函查資料顯示，
      因得以治癒，亦非屬重大不治或難治之傷害，與刑法第10
      條第4項第6款所定重傷害之定義亦不相符。綜前所述，上
      訴人2人因上開車禍事故雖受有傷害，惟均未達重傷之程
      度。
（二）原審係依證人羅一為之證述，認被告於犯罪未被發覺前，
      即主動告知上開車禍事故，並接受裁判，認有自首規定之
      適用，其認定亦符合法律規定，上訴人並未提出其他積極
      據證明被告未符自首規定之情形，其指摘原審認定有誤，
      尚非可採。
（三）且原審於量刑時，業已考慮本件事故發生時被告過失之程
      度、上訴人所受之傷害，及未與上訴人談論和解等情，依
      卷內資料顯示，被告確已坦承犯行，而認被告於接受審判
      時態度尚佳，並無證據與理由矛盾之情形。況本件上訴人
      亦另對被告提出民事求償，尚難以此即謂被告犯罪後之態
      度不佳，故原審斟酌被告過失程度，依自首減輕其刑後，
      判處有期徒刑6月，量刑尚屬允當。上訴人上訴意旨仍執
      前詞，指摘第一審量刑過輕，提起本件上訴，不能認為有
      理由，應予駁回。
四、被告經合法傳喚，無正當之理由不到庭，爰不待其陳述，逕
    行判決。
據上論斷，應依刑事訴訟法第373條、第368條、第371條，判決
如主文。
中    華    民    國    95    年    5    月    18     日
                       審判長法  官  何方興
                             法  官  林慶煙
                             法  官  王紋瑩
以上正本證明與原本無異。
本判決不得上訴。
                             書記官  吳家瑩
中    華    民    國    95    年    5     月    22    日


司法院資訊處製作；財團法人民間司法改革基金會備份。
